臺灣高等法院刑事裁定
111年度聲字第40號
聲  請  人  臺灣高等檢察署檢察官
受  刑  人  莊智瑋



上列聲請人因受刑人數罪併罰有二裁判以上，聲請定其應執行之
刑（聲請案號：臺灣高等檢察署110年度執聲字第2234號），本
院裁定如下：
    主  文
莊智瑋犯如附表所示各罪所處之刑，有期徒刑部分應執行有期徒
刑拾肆年。
    理  由
一、按定應執行刑，不僅攸關國家刑罰權之行使，於受刑人之權
    益亦有重大影響，除顯無必要或有急迫情形外，法院於裁定
    前，允宜予受刑人以言詞、書面或其他適當方式陳述意見之
    機會，程序保障更加周全。本院已於民國111年1月6日以視
    訊方式訊問受刑人莊智瑋(下稱受刑人)關於本件定應執行刑
    案件之意見(本院卷第177、178頁)，合先敘明。
二、聲請意旨略以：受刑人因違反毒品危害防制條例等罪，先後
    經判決確定如附表，應依刑法第50條第1項第1款（聲請書誤
    載為第50條第1項第2款，應予更正）、第2項、第53條、第5
    1條第5款規定，定其應執行之刑，爰依刑事訴訟法第477條
    第1項聲請裁定等語。
三、按裁判確定前犯數罪者，併合處罰之；數罪併罰，分別宣告
    其罪之刑，若宣告多數有期徒刑者，於各刑中之最長刑期以
    上，各刑合併之刑期以下，定其刑期，但不得逾30年，刑法
    第50條第1項前段、第51條第5款分別定有明文。又數罪併罰
    ，有二裁判以上者，依第51條之規定，定其應執行之刑，同
    法第53條亦定有明文。又本件受刑人為如附表所示行為後，
    刑法第50條有關數罪併罰要件之規定，已於102年1月23日修
    正公布，並自同年月25日起施行，修正後規定就裁判前所犯
    數罪存有該條第1項但書各款所列情形，除受刑人請求檢察
    官聲請定應執行刑者外，已不得併合處罰之，則修正前刑法
    第50條剝奪受刑人原得選擇易刑處分之利益，自屬不利於受
    刑人，經比較新舊法適用結果，自以修正後之規定較有利於
    受刑人，應適用修正後刑法第50條規定，為得否定其應執行
    刑之依據。次按裁判確定前犯數罪者，併合處罰之，但有得
    易科罰金之罪與不得易科罰金之罪之情形，受刑人請求檢察
    官聲請定應執行刑者，依第51條規定定之，刑法第50條第1
    項但書第1款、第2項定有明文。另數罪併罰中之一罪，依刑
    法規定得易科罰金，若因與不得易科之他罪併合處罰結果而
    不得易科罰金時，原可易科部分所處之刑，自亦無庸為易科
    折算標準之記載（司法院大法官釋字第144號、第679號解釋
    意旨參照）。再按刑事訴訟法第370條第2項、第3項，已針
    對第二審上訴案件之定應執行之刑，明定有不利益變更禁止
    原則之適用；分屬不同案件之數罪併罰，倘一裁判宣告數罪
    之刑，曾經定其執行刑，再與其他裁判宣告之刑定其執行刑
    時，在法理上亦應同受此原則之拘束（最高法院103年度第1
    4次刑事庭會議決議意旨參照）。基此，上開更定之應執行
    刑，不應比前定之應執行刑加計其他裁判所處刑期或所定應
    執行刑後為重，否則即與法律秩序理念及法律目的之內部界
    限有違，難謂適法（最高法院93年度台非字第192號判決意
    旨參照）。又按二裁判以上數罪，縱其中一部分已執行完畢
    ，如該數罪尚未全部執行完畢，因與刑法第54條及司法院院
    字第1304號解釋所謂數罪併罰之各罪中有受赦免或因刑法不
    處罰其行為而免其刑之執行，致僅餘一罪之情形有別，自仍
    應依刑法第53條之規定，定其應執行之刑（最高法院93年度
    台抗字第16號裁定意旨參照）。
四、經查：受刑人因違反毒品危害防制條例等案件，先後經本院
    判決判處如附表所示之刑確定，且各罪俱係於附表編號1所
    示判決確定日期（105年5月20日）前所為，就上開各案犯罪
    事實為最後判決之法院復為本院，有本院被告前案紀錄表及
    如附表各編號之判決書附卷可稽。本院就附表編號1至9所示
    案件再為定應執行刑之裁判時，自應受前開判決所為定應執
    行刑內部界限之拘束，而應在上開已定應執行刑部分加計未
    定應執行刑之總和即有期徒刑部分於16年4月範圍內定應執
    行刑。復查，如附表編號2至6所示之罪得易科罰金、附表編
    號1、7至9所示之罪不得易科罰金，屬刑法第50條第1項但書
    第1款之情形，依同條第2項規定，須經受刑人請求檢察官聲
    請定其應執行刑，始得依同法第51條規定定之。茲受刑人已
    表示請求檢察官就如附表所示各罪，聲請合併定應執行刑，
    此有受刑人簽名之定應執行刑聲請書在卷可憑（本院卷第9
    頁）。又雖如附表編號1至6部分已執行完畢（本院卷第151
    、161頁），揆諸前開說明，亦無妨於本院就已執行完畢部
    分與餘罪定應執行刑。茲聲請人依刑事訴訟法第477條第1項
    之規定，以本院為犯罪事實最後判決之法院，聲請就如附表
    所示各罪所處之刑定應執行之刑，其聲請經核尚無不合，應
    予准許。經考量受刑人所犯如附表編號1所示之罪為恐嚇取
    財案件，附表編號2至6所示之罪均為罪質相同之詐欺取財案
    件，附表編號7所示之罪為違反槍砲彈藥刀械管制條例案件
    、附表編號8、9所示之罪均為罪質相同之販賣第三級毒品案
    件，且附表編號1至9之犯罪時間均在101年6月間至同年12月
    間，犯罪時間尚屬密切，暨其所犯之不法內涵及侵害法益程
    度等情，並權衡其行為責任與整體刑法目的及相關刑事政策
    等因素；再參酌受刑人於本院訊問時就定應執刑所表示之意
    見（本院卷第178頁），爰裁定如主文所示之應執行刑。另
    本件受刑人所犯附表編號2至6之罪雖經法院判處得易科罰金
    之刑，但因與附表編號1、7至9所示不得易科罰金之刑合併
    定應執行刑，依上揭說明，自無庸再為易科罰金折算標準之
    諭知，附此敘明。
據上論斷，應依刑事訴訟法第477條第1項，刑法第2條第1項但書
、第50條第2項、第53條、第51條第5款，裁定如主文。
中　　華　　民　　國　　111 　年　　1 　　月　　7 　　日
                  刑事第三庭    審判長法　官  張惠立
                                      法　官  鄭昱仁
                                      法　官  劉兆菊
以上正本證明與原本無異。
如不服本裁定，應於收受送達後五日內向本院提出抗告狀。
                                      書記官  陳嬿如
中　　華　　民　　國　　111 　年　　1 　　月　　7 　　日
附表：
編號  1 2 3 罪名  恐嚇取財得利 詐欺 詐欺 宣告刑  有期徒刑11月 有期徒刑2月，6次 有期徒刑3月，21次 犯罪日期  101年11月12日 101年8月16日、同年9月10日、17日、同年10月8日、19日(2次) 101年6月9日、10日、同年8月25日(2次)、同年9月1日(2次)、9日、10日(3次)、17日、同年10月4日(2次)、8日、13日(2次)、19日(4次)、29日 偵查機關年度案號  桃園地檢101度偵字第20853號、102年度偵字第13744、14151、15126、16323、16615號   最後事實審 法院 臺灣高院 臺灣高院 臺灣高院  案號 104年度上訴字第2716號 104年度上訴字第2716號 104年度上訴字第2716號  判決日期 105年4月27日 105年4月27日 105年4月27日 確定判決 法院 臺灣高院 臺灣高院 臺灣高院  案號 104年度上訴字第2716號 104年度上訴字第2716號 104年度上訴字第2716號  確定日期 105年5月20日 105年5月20日 105年5月20日 得否易科罰金  否 是 是 備註  桃園地檢105年度執字第7329號 桃園地檢105年度執字第7330號    ⑴編號1至6曾經本院106年度聲字第560號裁定應執行有期徒刑4年4月確定（已執畢） ⑵編號1所示宣告刑誤載為「11」、編號2所示犯罪日期誤載為「101年8月16日至101年10月19日」、編號3所示犯罪日期誤載為「101年6月9日至101年10月29日」、編號1至6所示偵查(自訴)機關年度案號漏載「101度偵字第20853號、102年度偵字第13744、14151、15126、16323號」，均應更正如上   

編號  4 5 6 罪名  詐欺 詐欺 詐欺 宣告刑  有期徒刑4月，6次 有期徒刑5月，5次 有期徒刑6月 犯罪日期  101年8月16日、26日、同年9月1日、7日至9日、同年10月8日、9日 101年8月24日至25日、9月7日至9日、9日、同年10月16日、15日至17日 101年8月30日 偵查機關年度案號  桃園地檢101度偵字第20853號、102年度偵字第13744、14151、15126、16323、16615號   最後事實審 法院 臺灣高院 臺灣高院 臺灣高院  案號 104年度上訴字第2716號 104年度上訴字第2716號 104年度上訴字第2716號  判決日期 105年4月27日 105年4月27日 105年4月27日 確定判決 法院 臺灣高院 臺灣高院 臺灣高院  案號 104年度上訴字第2716號 104年度上訴字第2716號 104年度上訴字第2716號  確定日期 105年5月20日 105年5月20日 105年5月20日 得否易科罰金  是 是 是 備註  桃園地檢105年度執字第7330號     ⑴編號1至6曾經本院106年度聲字第560號裁定應執行有期徒刑4年4月確定（已執畢） ⑵編號4所示犯罪日期誤載為「101年8月16日至101年10月9日」、編號5所示犯罪日期誤載為「101年8月24日至101年10月16日」、編號1至6所示偵查(自訴)機關年度案號漏載「101度偵字第20853號、102年度偵字第13744、14151、15126、16323號」，均應更正如上   
編號  7 8 9 罪名  槍砲彈藥刀械管制條例 販賣第三級毒品 販賣第三級毒品 宣告刑  有期徒刑3年，併科新臺幣5萬元 有期徒刑3年2月，2次 有期徒刑3年，23次 犯罪日期  101年8月底某日至同年12月10日 101年10月20日、26日 101年10月6日、7日、12日、13日、17日、18日、22日、28日、同年11月5日、9日(2次)、10日、14日、16日、17日、21日、22日、24日(3次)、25日、同年12月7日、9日 偵查機關年度案號  桃園地檢101年度偵字第24520號、102年度偵字第2070、4192、4767、5422號   最後事實審 法院 臺灣高院 臺灣高院 臺灣高院  案號 109年度上訴字第3006號 109年度上訴字第3006號 109年度上訴字第3006號  判決日期 110年6月10日 110年6月10日 110年6月10日 確定判決 法院 最高法院110年度台上字第5342號判決以受刑人上訴違背法律上之程式駁回本院109年度上訴字第3006號    案號     確定日期 110年11月11日 110年11月11日 110年11月11日 得否易科罰金  否 否 否 備註  ⑴臺灣高檢110年度執字第190號 ⑵編號7至9有期徒刑部分曾經本院109年度上訴字第3006號判決應執行有期徒刑12年，經最高法院110年度台上字第5342號判決上訴駁回確定 ⑶編號7至9所示偵查(自訴)機關年度案號漏載「102年度偵字第2070、4192、4767、5422號」、編號7所示犯罪日期誤載為「101年12月10日」、編號9所示犯罪日期誤載為「101年10月6日至101年11月25日」，均應更正如上